【裁判字號】    97,交聲,134
【裁判日期】    970721
【裁判案由】    違反道路交通管理處罰條例聲明異議
【裁判全文】
臺灣新竹地方法院交通事件裁定         97年度交聲字第134號
移送機關即
原處分機關  交通部公路總局新竹區監理所
異  議  人  甲○○
即受處分人
上列異議人即受處分人因違反道路交通管理處罰條例案件，對於
交通部公路總局新竹區監理所民國97年3月13日竹監自字第裁50-
Z2A000027 號違反道路交通管理事件裁決處分聲明異議，本院裁
定如下：
    主  文
原處分撤銷。
甲○○不罰。
    理  由
一、按交通法庭認為聲明異議有理由或聲明異議雖無理由而原處
    分不當或違法者，應以裁定將原處分經聲明異議部分撤銷，
    並自為裁定，道路交通案件處理辦法第20條前段定有明文。
二、原處分意旨略以：受處分人即異議人甲○○駕駛張雅惠所有
    GX-3293號自用小客車，於96年8月2日下午5時22分許在國道
    一號北向82.1公里處，為內政部警政署國道公路警察局第二
    警察隊楊梅分隊填掣公警局交字第 Z2A000027號單，舉發其
    「汽車駕駛人酒精濃度超過規定標準（0.55以上）」，測定
    值為0.91 MG/DL，異議人未於到案日期向原處分機關陳述，
    乃於97年 3月13日依道路交通管理處罰條例第35條第1項第1
    款規定，裁處異議人罰鍰新臺幣（下同）13,500元，吊扣駕
    駛執照12個月，並依同條例第24條第1項第2款規定施以道路
    安全講習等語。
三、異議人聲明異議意旨略以：異議人並無酒後駕車之違規行為
    ，係因異議人遺失身分證為不肖份子冒用致涉公共危險一案
    現由貴院97年度簡上字第39號審理中，本件為同一案件，爰
    請本院撤銷原處分等語。
四、經查：
（一）本件違規人飲用酒類，已達不能安全駕駛動力交通工具之
      程度後，於民國96年 8月2日下午4時許，駕駛車牌號碼GX
      －3293號自用小客車，沿國道一號高速公路北向行駛，途
      經82.1公里處，因車輛故障停於路肩而為警查獲，並解送
      臺灣新竹地方法院檢察署（下稱新竹地檢署）訊問，該違
      規人於警詢及偵訊中均自稱為「甲○○」，並於警詢筆錄
      、酒精測定紀錄表、汽車駕駛人酒後生理協調平衡檢測紀
      錄表、內政部警政署國道公路警察局（下稱國道公路警察
      局）舉發違反道路交通管理事件通知單、口卡片及檢察官
      訊問筆錄等文書上均簽署「甲○○」之署押並按捺指印。
      嗣經新竹地檢署檢察官以自稱為「甲○○」之人在偵訊時
      所為之自白，及綜合卷內其他證據，而於96年8月8日以被
      告為「甲○○」之名向本院聲請簡易判決處刑。本院受理
      該案後，於96年11月13日亦以被告為「甲○○」之名逕為
      簡易判決。而本件異議人甲○○收受原審簡易判決後，以
      其遭冒名應訊為由提起向本院提起上訴等事實，有國道公
      路警察局第二警察隊楊梅分隊於96年8月2日之警詢筆錄、
      新竹地檢署檢察官於96年8月3日之偵訊筆錄、酒精測定紀
      錄表、汽車駕駛人酒後生理協調平衡檢測紀錄表、國道公
      路警察局舉發違反道路交通管理事件通知單影本、口卡片
      、96年度速偵字第1545號聲請簡易判決處刑書、本院96年
      度竹交簡字第970號刑事簡易判決書在卷可按。
（二）異議人於本院97年度簡上字第39號審理庭時，否認涉犯前
      揭公共危險犯行，辯稱沒有汽車，亦不認識上開汽車所有
      人，係遭人冒名應訊等語。經本院命異議人按捺指紋卡（
      經編定為編號「甲」），連同在國道公路警察局第二警察
      隊以「甲○○」名義應訊者所按捺之指紋卡（經編定為編
      號「乙」），送請內政部警政署刑事警察局鑑驗結果，認
      前開二指紋卡上之指紋比對不相符，將編號乙之十指紋輸
      入電腦比對確認結果，與該局檔存吳志誠（男， 64年8月
      20日生，身分證統一編號：Ｚ000000000號）指紋卡之十指
      紋相符，有內政部警政署刑事警察局97年 3月31日出具之
      刑紋字第0970044670號鑑驗書在卷可稽。異議人辯稱係遭
      他人冒名應訊等語，應屬可採。
（三）綜上所述，本案為警當場查獲後，而由司法警察、檢察官
      逮捕、偵訊之真正行為人為吳志誠，僅因吳志誠冒用甲○
      ○之名，致使檢察官之聲請簡易判決處刑書、本院簡易判
      決均誤載為「甲○○」，有本院97年度簡上字第39號刑事
      判決附卷可憑，是本件異議人並無上開違規事實可以認定
      ，是原處分機關依道路交通管理處罰條例第35條第1項第1
      款等規定，於97年3月13日以竹監自字第裁50-Z2A00 0027
      號裁處異議人罰鍰13,500元，吊扣駕駛執照12個月，並依
      同條例第24條第1項第2款規定施以道路安全講習，尚有未
      洽，本件異議人異議為有理由，自應將原處分撤銷，爰併
      為異議人不罰之諭知。
五、據上論斷，應依道路交通案件處理辦法第20條，裁定如主文
    。
中    華    民    國    97    年    7     月    21    日
                  交通法庭    法  官  黃美盈
以上正本證明與原本無異。
如不服本裁定，應於裁定送達後5 日內向本院提出抗告狀。
中    華    民    國    97    年    7     月    21    日
                              書記官  吳美雲


司法院資訊處製作；財團法人民間司法改革基金會備份。
